# 计提减值准备的长期投资如何确认投资收益

提问人：denghaifu 时间：2015-08-20 10:20:14
计提全额减值准备的长期投资，本期注销，无回收金额，那么需要把原计提的减值准备从资产减值损失转入投资收益吗

回答人：chenyiwei
不需要。因为是资产减值准备的转销而不是转回，直接借记长期股权投资减值准备，贷记长期股权投资即可。